臺灣臺南地方法院刑事判決
111年度交易字第126號
公  訴  人  臺灣臺南地方檢察署檢察官
被      告  劉慶龍


上列被告因公共危險案件，經檢察官提起公訴（111年度偵字第1
205號），被告於本院審理程序中就被訴事實為有罪之陳述，經
本院告知簡式審判程序之旨，並聽取被告與公訴人之意見後，裁
定依簡式審判程序審理，判決如下：
    主  文
劉慶龍吐氣所含酒精濃度達每公升零點二五毫克以上而駕駛動力
交通工具，累犯，處有期徒刑拾月。
    事  實
一、劉慶龍於民國110年12月26日12時許，在臺南市○○區○○街000
    巷0號飲酒後，明知飲酒後吐氣所含酒精濃度達每公升0.25
    毫克以上者，不得駕駛動力交通工具，竟基於酒後駕駛動力
    交通工具之犯意，於同日14時許，無照酒後騎乘車牌號碼00
    0-000號重型機車上路。嗣於同日15時50分許，行經臺南市○○
    區○○路000巷00弄0號，因行車未配戴口罩且有閃避警察之行為
    而為警攔查，經警於同日15時52分對其施以吐氣酒精濃度測試
    ，測得其吐氣酒精濃度達每公升1.23毫克，始悉上情。
二、案經臺南市政府警察局永康分局報告臺灣臺南地方檢察署檢
    察官偵查起訴。　
    理  由
一、本件被告劉慶龍所犯為死刑、無期徒刑、最輕本刑3年以上
    有期徒刑以外之罪，亦非高等法院管轄之第一審案件，其就
    被訴事實為有罪之陳述，經告知簡式審判程序之旨，並聽取
    檢察官及被告之意見後，本院依刑事訴訟法第273條之1第1
    項規定裁定進行簡式審判程序，是本案之證據調查，依同法
    第273條之2規定，不受同法第159條第1項、第161條之2、第
    161條之3、第163條之1，及第164條至第170條所規定證據能
    力認定及調查方式之限制，合先敘明。
二、上開犯罪事實，業據被告於警詢、偵查及本院訊問及審理時
    均坦承不諱（警卷第3至6頁；偵卷第19至20頁；院卷第61至
    65、109至112、144頁），並有臺南市政府警察局永康分局
    道路交通事故當事人酒精測定紀錄表、臺南市政府警察局舉
    發違反道路交通管理事件通知單、財團法人台灣商品檢測驗
    證中心呼氣酒精測試器檢定合格證書、證號查詢機車駕駛人
    等件附卷可稽（警卷第7至11、33頁），足徵被告任意性自
    白確與事實相符，堪予採信。本案事證已臻明確，被告犯行
    洵堪認定，應依法論科。
三、論罪科刑
㈠、按行為後法律有變更者，適用行為時之法律。但行為後之法
    律有利於行為人者，適用最有利於行為人之法律，刑法第2
    條第1項定有明文。查被告為本案行為後，刑法第185條之3 
    業於111年1月28日修正公布施行，並於同年月30日生效。修
    正後刑法第185條之3第1項第1款之不能安全駕駛動力交通工
    具罪之法定刑業由「2年以下有期徒刑，得併科20萬元以下
    罰金。」修正為「3年以下有期徒刑，得併科30萬元以下罰
    金。」經比較新舊法之規定，修正後刑法第185條之3 第1項
    第1款之規定並未有利於被告，揆諸前揭規定，應適用被告
    行為時即修正前刑法第185條之3第1項第1款之規定。是核被
    告所為，係犯修正前刑法第185條之3第1項第1款之吐氣所含
    酒精濃度達每公升0.25毫克以上而駕駛動力交通工具罪。
㈡、依照司法院釋字第775號解釋意旨及刑事訴訟法第161條第1項
    規定可知，檢察官就前階段被告構成「累犯事實」負擔主張
    及舉證責任，並就後階段被告依累犯規定「加重其刑事項」
    負擔主張及說明責任（最高法院110年度台上大字第5660號
    裁定意旨參照）。檢察官業已提出被告之刑案資料查註紀錄
    表、矯正簡表做為被告構成累犯事實之證據，有前開資料在
    卷可參（偵卷第23至28、33頁），應認足以證明被告累犯之
    事實。又檢察官於審理時主張被告一再犯與本案相同罪質之
    不能安全駕駛罪，請本院依累犯之規定加重其刑。而被告前
    因不能安全駕駛罪案件，經本院以109年度交易字第109號判
    處有期徒刑8月確定，徒刑期間自109年8月5日至110年4月4
    日，被告於109年8月5日入監執行後，復於110年2月26日因
    縮短刑期假釋出獄，假釋期間未經撤銷，故於110年3月23日
    執行完畢，有臺灣高等法院被告前案紀錄表1份在卷可參，
    被告受有期徒刑執行完畢後，5年內故意再犯本案有期徒刑
    以上之罪，為累犯，本院斟酌司法院釋字第775號解釋意旨
    ，認被告於執行完畢後未及5年又再犯相同案由之本案，足
    見其刑罰反應力薄弱，而本案並無應處最低法定刑，又無刑
    法第59條規定得減輕之情形，且適用累犯加重規定時，亦無
    超過其所應負擔罪責之情事，爰依刑法第47條第1項之規定
    加重其刑。
㈢、爰以行為人之責任為基礎，審酌被告於本次酒後駕駛之酒精
    濃度達每公升1.23毫克，已達酒醉程度，仍無照騎乘重型機
    車上路，顯置大眾行車之安全於不顧，所造成公共危險程度
    非輕，且於本件已屬被告第6次觸犯酒後駕車公共危險罪，
    顯見其未因前次酒駕之裁罰而改正於酒後駕駛機動交通工具
    之行為，仍輕忽自己與其他用路人之交通安全，認有加重懲
    處之必要，惟念被告坦承犯行且本次犯行幸未造成其他人員
    之傷亡，兼衡其於審理時自述之教育程度、家庭經濟狀況（
    因涉及被告個人隱私，不予揭露，詳本院卷第147頁）；併
    參酌其年齡、素行（不包含累犯部分）、犯罪之動機、目的
    、手段、法益侵害程度等一切情狀，量處如主文所示之刑。
據上論斷，依刑事訴訟法第273條之1第1項、第299條第1項前段
，修正前刑法第185條之3第1項第1款、刑法第2條第1項前段、第
47條第1項，判決如主文。
本案經檢察官李宗榮提起公訴，檢察官陳于文到庭執行職務。
中　　華　　民　　國　　111 　年　　6　　月　　21　日
　　　　　　　　　刑事第三庭    法　官　茆怡文
以上正本證明與原本無異。
如不服本判決應於收受本判決後20日內向本院提出上訴書狀，並
應敘述具體理由。其未敘述上訴理由者，應於上訴期間屆滿後20
日內向本院補提理由書狀（均須按他造當事人之人數附繕本）「
切勿逕送上級法院」。 　　　　　　　　　　　　　　　　　                                  書記官  薛雯庭
中　　華　　民　　國　　111 　年　　6 　　月　　21　　日
附錄論罪科刑法條：
修正前刑法第185條之3第1項
駕駛動力交通工具而有下列情形之一者，處二年以下有期徒刑，
得併科二十萬元以下罰金：
一、吐氣所含酒精濃度達每公升零點二五毫克或血液中酒精濃度
    達百分之零點零五以上。
二、有前款以外之其他情事足認服用酒類或其他相類之物，致不
    能安全駕駛。
三、服用毒品、麻醉藥品或其他相類之物，致不能安全駕駛。